臺灣臺中地方法院刑事判決　　　　　　　 96年度訴字第743號
公　訴　人　臺灣臺中地方法院檢察署檢察官
被　　　告　甲○○
上列被告因毒品危害防制條例案件，經檢察官提起公訴（96年度
毒偵字第195號），及移送併案審理（96年度毒偵字第1306號）
，本院判決如下：
    主    文
甲○○施用第一級毒品，處有期徒刑柒月。
    事    實
一、甲○○前因施用第一級毒品海洛因案件，經依本院以九十三
    年度毒聲字第一三一九號裁定送觀察、勒戒後，認無繼續施
    用毒品傾向，於九十三年十一月二日執行完畢釋放，並由臺
    灣臺中地方法院檢察署檢察官於民國九十三年十一月三日以
    九十三年度毒偵字第三九三Ｏ號為不起訴處分確定。又於前
    開觀察、勒戒執行完畢釋放後五年內之九十四年六月間，再
    犯施用第一級毒品、第二級毒品案件，經本院以九十四年度
    訴字第三五一三號刑事判決，判處應執行有期徒刑十月，嗣
    提起上訴後，再經臺灣高等法院臺中分院於九十五年二月八
    日以九十五年度上訴字第八二號刑事判決，併予宣告緩刑四
    年，緩刑期中付保護管束確定，現在緩刑中。詎猶不知悔改
    ，復先後於九十五年十二月十八日回溯四、五日內之某時、
    九十六年二月五日回溯四、五日內之某時，在臺中縣梧棲鎮
    某卡拉ＯＫ店內或臺中市○○路某泰國餐廳附設卡拉ＯＫ店
    內，以不詳方式，施用第一級毒品海洛因各一次。嗣於九十
    五年十二月十八日上午十一時五分、九十六年二月五日上午
    十一時十分，至臺灣臺中地方法院檢察署執行保護管束報到
    時，經該署觀護人採尿送驗結果，均呈嗎啡陽性反應，始查
    悉上情。
二、案經臺灣臺中地方法院檢察署觀護人室報告臺灣臺中地方法
    院檢察署檢察官偵查起訴及移送併案審理。
    理  由
一、訊據被告甲○○矢口否認有何施用第一級毒品海洛因之犯行
    ，辯稱：其每日只帶新臺幣一百元花用，其餘所有金錢均交
    由父母管理，並無多餘金錢足以購買毒品施用，其於前開保
    護管束期間，曾與友人在臺中縣梧棲鎮某卡拉ＯＫ店內及臺
    中市○○路某泰國餐廳附設卡拉ＯＫ店內飲酒，當時其朋友
    有請抽香菸，不知道是不是因為這樣尿液才有毒品反應，其
    並無施用第一級毒品海洛因之行為云云。經查：
（一）被告於九十五年十二月十八日上午十一時五分、九十六年
      二月五日上午十一時十分，至臺灣臺中地方法院檢察署執
      行保護管束報到時，經該署觀護人採尿送請詮昕科技股份
　　　有限公司、中山醫學大學附設醫院檢驗科藥物檢測中心均
　　　以氣象層析質譜儀（GC/MS）加以鑑定檢測結果，均呈嗎
　　　啡陽性反應，此有臺灣臺中地方法院檢察署受保護管束人
　　　（被告）尿液檢體監管記錄表（第三聯）二份、詮昕科技
　　　股份有限公司九十五年十二月二十七日出具之報告編號：
　　　五Ｃ二二ＯＯ五Ｏ號濫用藥物尿液檢驗報告、中山醫學大
　　　學附設醫院檢驗科藥物檢測中心九十六年二月十五日出具
  　　之實驗編號：0000000號尿液檢驗報告各一份附卷
　　　可稽。而所謂「氣相層析質譜儀」檢驗法，是利用「氣相
　　　層析儀」與「質譜儀」二部份，氣相層析儀是將物質氣化
　　　後，經過分析管分離，由於各種物質之沸點及對管柱之吸
　　　附力不同，再經過檢測器測定各種物質所表現之不同滯留
　　　時間，來判斷是何種物質，此種判斷方法，為避免因相同
  　　之物質有不同之滯留時間而產生誤判，故事前須做好各種
　　　物質之分離研究；另質譜儀部分為其檢測器，能將物質撞
　　　擊成碎片，記錄質譜圖，因此在物質判斷上有若「指紋鑑
　　　定」；是以「氣相層析質譜儀」所為之鑑定，若扣除人為
  　　錯誤因素外，其精確程度達百分之百，業經行政院國軍退
　    除役官兵輔導委員會台北榮民總醫院八十三年三月一日（
      八三）北總內字第一八五號函釋在案。被告前開尿液既均
      經以氣相層析質譜儀複驗，且本案復無其他證據顯示被告
      採尿檢驗過程中有何人為疏失導致誤判情形存在，其前開
      尿液檢驗結果之正確性應足以確認。
（二）又參以被告自承其於前開保護管束期間，曾與友人在臺中
      縣梧棲鎮某卡拉ＯＫ店內及臺中市○○路某泰國餐廳附設
      卡拉ＯＫ店內飲酒時，受友人之邀抽吸香菸等情，觀諸被
      告已有上開施用海洛因毒品前科，有臺灣高等法院被告前
      案紀錄表一份附卷可憑，被告並非不經世事之人，當知海
      洛因毒品亦可摻入香菸而施用，是其主觀上預見在上開處
      所抽吸友人所提供來路不明香菸中摻有海洛因毒品，猶不
      違背其本意地加以吸食抽用，致其尿液中檢出嗎啡陽性反
      應，其應具有藉機施用海洛因毒品之不確定故意甚明。被
      告上開所辯沒有施用第一級毒品海洛因云云，顯然不足採
      信。
（三）復參照一般人施用海洛因後，經體內吸收、代謝後約三十
      鐘內開始排入尿中，而以最初六至十二小時內排謝量最大
　　　，且約百分之七十五之毒品可在二十四小時內陸續排出體
　　　外，剩餘量則在數日內排出體外。前述剩餘量視施打量多
  　　少及個人代謝而異，施打量多者於施打後四、五日內仍有
　　　可能檢出毒品（嗎啡）反應，此亦經法務部調查局八十九
　　　年四月二十六日（八九）陸（一）字第八九Ｏ二九一二一
  　　號函釋在案，被告於前開時日採集之尿液，既均呈嗎啡陽
      性反應，堪認被告於各該日回溯四、五日內之某時點，必
      有施用第一級毒品海洛因各一次之犯行。
（四）至證人即被告之父乙○○於本院審理時到庭雖證稱：被告
      在伊經營之早餐店上班，被告需要用錢會向伊拿，被告都
      將錢拿去買飲料或香煙等語，惟施用毒品非必親自出錢始
      得為之，亦得經由友人無償提供而施用之，是該證人之證
      人亦無從據為被告有利之認定。
（五）本案事證明確，被告上開施用第一級毒品之犯行，均洵堪
      認定，應予依法論科。
二、按海洛因屬毒品危害防制條例第二條第二項第一款規定之第
　　一級毒品，被告施用第一級毒品海洛因之行為，核犯毒品危
　  害防制條例第十條第一項之施用第一級毒品罪。又其持有第
    一級毒品海洛因，進而施用，其持有之低度行為應為施用之
　　高度行為所吸收，不另論罪。被告先後二次施用第一級毒品
　  之犯行，為集合犯，僅論以實質上一罪。上開被告於九十六
    年二月五日回溯四、五日內某時之施用第一級毒品海洛因犯
    行部分，雖未據起訴，然業經檢察官移送併案審理，本院認
    與起訴部分具有集合犯之實質一罪關係，應為起訴效力所及
    ，本院自應併予審理。爰審酌被告前因施用毒品，經觀察、
    勒戒並判處徒刑後，尚在緩刑付保護管束期間，無視國家杜
    絕毒品之政策，猶再施用第一級毒品，惟念其本案施用第一
    級毒品海洛因之次數僅二次，所生危害僅戕害自身健康等一
    切情狀，量處如主文所示之刑，以資懲儆。
據上論斷，應依刑事訴訟法第二百九十九條第一項前段，毒品危
害防制條例第十條第一項，判決如主文。
本案經檢察官丙○○到庭執行職務。
中　　華　　民　　國　　96　　年　　4　　月　　20 　　日
                      臺灣臺中地方法院刑事第11庭
                            審判長法　官  吳進發
                                  法　官　莊嘉蕙
                                  法　官　丁智慧
上正本證明與原本無異。
如不服本判決，應於送達後10日內向本院提出上訴狀（須附繕本
），上訴於臺灣高等法院臺中分院。
                                  書記官  巫偉凱
中　　華　　民　　國　　96　　年　　4　　月　　20 　　日
附錄本案論罪科刑法條全文：
毒品危害防制條例第10條第1項：
施用第一級毒品者，處6月以上5年以下有期徒刑。
